臺灣臺南地方法院交通事件裁定　　 96年度交聲字第739號
移送機關　　交通部公路總局嘉義區監理所臺南監理站
異議人即
受處分人　　乙○○
上列受處分人因違反道路交通管理處罰條例案件，對於交通部公
路總局嘉義區監理所台南監理站民國96年6月28日所為之裁決處
分（處分案號：嘉監南字第裁74-M00000000號），聲明異議，本
院裁定如下：
    主  文
異議駁回。
    理  由
一、原處分意旨略以：異議人即受處分人乙○○（下稱異議人）
    ，駕駛之車牌號碼VJV-008輕機車，於民國（下同）96年1月
    3日22時50分許，在台南縣中華路、勝華街口，因駕車行經
    有燈光號誌之交岔路口闖紅燈，經台南縣警察局永康分局復
    興派出所員警製單舉發，嗣原處分機關即交通部公路總局嘉
    義區監理台南監理站 (下稱移送機關)，以違規事實明確，
    乃依違反道路交通管理處罰條例第53條第1項、第63條第1項
    第3款之規定，裁處異議人罰鍰新台幣4,500元並記違規點數
    3點。
二、本件聲明異議意旨略以：異議人於上述時、地，駕駛上揭車
    輛並無闖紅燈之行為，係綠燈通過該交叉路口，舉發警員執
    行勤務未提出任何證據即聲稱異議人違規，於法未合，為此
    聲明異議等語。
三、按汽車駕駛人，行經有燈光號誌管制之交岔路口闖紅燈者，
    處新臺幣1千8百元以上5千4百元以下罰鍰，並記違規點數3
    點。道路交通管理處罰條例第53條第1項及第63條第1項第3
    款定有明文。經查：
（一）異議人遭警舉發，於96年1月3日22時50分許，駕駛車牌號
      碼VJV-008輕機車，在台南縣中華路、勝華街之交叉路口
      ，由北向南闖紅燈直行，有臺南縣警察局96年1月3日南縣
      警交字第M00000000號舉發違反道路交通管理事件通知單1
      份附卷可稽。
（二）異議人雖稱於上開時間行經台南縣中華路、勝華街時，係
      綠燈通過該交叉路口，並無闖紅燈之行為云云，然異議人
      於上揭時、地，行經前揭路口時，遇紅燈未停仍直行等情
      ，業據證人即舉發警員甲○○於本院96年12月14日訊問時
      ，到庭具結證述明確，其證稱：「（法官問：本件是否你
      舉發，情形如何？」是的。我在當日22時40分的時候就在
      該地點執行路檢勤務，看到異議人闖紅燈，我看到該交岔
      路口的燈號是紅燈，異議人過停止線後她有稍微停下，看
      沒有車輛，就紅燈通過，當時她的行向是沿中華路南向北
      行駛。」、「（法官問：當時通過該路口的車輛多否？）
      不少，但只有異議人闖紅燈，所以她的違規情況非常清楚
      。」等語在卷，並當庭繪製舉發時之現場圖1份附卷可參
      （見本院96年12月14日之訊問筆錄）。按證人甲○○乃為
      原處分機關所認定異議人有前開違規行為之證人，其已到
      庭在本院法官面前以言詞供述異議人有前開違規事實，並
      已就當時燈號變換情形、執勤所處位置、異議人行駛路徑
      及闖紅燈過程等情節詳述具體明確，且證人甲○○為依法
      執行勤務之員警，與異議人毫無怨懟，衡情當無自陷偽證
      罪而構詞誣賴異議人之理，另於本件卷存證據資料內並無
      任何積極證據足以證明證人甲○○上開供述係屬虛偽，本
      院自不得僅以證人甲○○為本件開單舉發異議人違規之員
      警而全盤抹煞其所具有之證人資格，從而，本院由其上開
      證述已得有異議人確有上開違規行為之心證，是異議人前
      開所辯，實不足採，異議人之上述違規事實，應堪認定。
（三）又交通警察製單舉發違反道路交通管理處罰條例所列之違
      規事實，本質上為行政處分，係公務員基於職務上之權力
      ，依法就特定之具體事件所為之具公法上效果之單方面行
      政行為，基於公務員為公法上行為具有公信力之原則，該
      行政行為當可被推定為真正，其據以依法處分之事實認定
      亦為正確無誤。本此公信原則，乃立法者賦予行政機關制
      定違反道路交通事件統一裁罰標準及處理細則，使執勤警
      員得當機處分以達其維護交通秩序、安全之行政目的。若
      謂公務員一切行政行為均需預留證據以證其實，則國家行
      政勢必窒礙難行，據此，刑事訴訟法就犯罪證據有關之規
      定中，與屬行政秩序罰之交通違規裁罰本質不合之部分，
      自不在準用之列，因此，本院查無任何證據足資證明執勤
      員警有捏造事實違法取締之情事存在，則執勤警員本其維
      護交通秩序、安全職責所為之舉發，自應受到合法、正確
      之推定。
（四）另按警方取締交通違規事件，其以照相方式取證者，固足
      為違規之證明，惟警員當場舉發者，舉發之員警本身之目
      睹、耳聞，亦為違規人違規之證明，非必所有之違規事件
      ，均需有照相方足為違規之證據。況警察執行勤務，事項
      繁瑣，且違規情形一過即逝，並非長期存在，何能要求警
      察必備有照相機取證？是本件縱無舉發照片為佐證，然異
      議人之違規行為既經證人甲○○具結證述明確，且其所述
      內容並無何矛盾或違背經驗法則之處，自得為本院判斷之
      依據。
四、綜上所述，依據證人甲○○之證言，異議人於前揭時、地有
    闖紅燈之違規事實，應堪認定。則移送機關據以援引道路交
    通管理處罰條例第53條第1項、第63條第1項第3款及違反道
    路交通管理事件統一裁罰標準表之規定，裁處異議人罰鍰新
    台幣4,500元，並記違規點數3點，核無違誤或不當，本件異
    議為無理由，應予駁回。
五、據上論斷，應依道路交通案件處理辦法第19條，裁定如主文
    。
中　　華　　民　　國　　96　　年　　12　　月　　26　　日
　　　　　　　　　　　交通法庭  法　官　陳淑勤
以上正本證明與原本無異。
如不服本裁定應於送達後5日內向本院提出抗告狀。
      　　　　　　　　　　　　　書記官　陳金堂
中　　華　　民　　國　　96　　年　　12　　月　　26　　日
